【裁判字號】    98,台上,3585
【裁判日期】    980625
【裁判案由】    公共危險
【裁判全文】
最高法院刑事判決            九十八年度台上字第三五八五號
上  訴  人  甲○○
上列上訴人因公共危險案件，不服台灣高等法院中華民國九十五
年十一月二十九日第二審判決（九十五年度交上訴字第一五一號
，起訴案號：台灣台北地方法院檢察署九十五年度偵字第三五八
七號），提起上訴，本院判決如下：
    主  文
上訴駁回。
    理  由
按刑事訴訟法第三百七十七條規定：上訴於第三審法院，非以判
決違背法令為理由，不得為之；是提起第三審上訴，應以原判決
違背法令為理由，係屬法定要件。如果上訴理由書狀並未依據卷
內訴訟資料具體指摘原判決不適用何種法則或如何適用不當，或
所指摘原判決違法情事，顯與法律規定得為第三審上訴理由之違
法情形不相適合時，均應認其上訴為違背法律上之程式，予以駁
回。原判決認定上訴人甲○○有其事實欄所載肇事逃逸犯行，因
予維持第一審論上訴人以駕駛動力交通工具肇事，致人受傷而逃
逸罪，量處有期徒刑六月，並諭知如易科罰金折算標準之判決，
駁回其在第二審之上訴。已詳敘認定犯罪事實之依據及憑以認定
之理由；對於上訴人否認犯行之辯詞，何以不可採，亦在理由內
詳予指駁；俱有卷存資料可資覆按。上訴人上訴意旨略以：(一)、
原判決認定伊有本件肇事逃逸犯行，係以證人莊金利、張松泉、
吳寧寧之供述，以及道路交通事故調查報告表、現場圖、補充資
料、鑑定報告為憑。然莊金利、張松泉為本件告訴人，道路交通
事故調查報告表、現場圖、補充資料亦係憑其二人之陳述而製作
，原判決採為論斷之唯一依據，自有未當。(二)、伊於原審聲請就
本件車禍肇事責任再送覆議、傳喚陳維智、函詢大有巴士公司，
以及於原審言詞辯論終結後具狀聲請函詢一一０，暨待伊覓尋目
擊證人後再為調查等項，原審俱未調查或再開辯論而為調查，有
調查職責未盡之違誤。(三)、原判決一方面認刑法第一百八十五條
之四之罪與肇事責任歸屬無關，一方面又引用鑑定結果認本件車
禍肇事責任在於伊，有判決理由矛盾之可議云云。
惟犯罪事實之認定，證據之取捨及其證明力如何，乃事實審法院
自由判斷之職權，如其取捨不違背經驗法則與論理法則，即不得
指為違法，而據為上訴第三審之理由。原判決綜合全案證據，為
上訴人有肇事逃逸犯罪之認定，已就採納莊金利、張松泉、吳寧
寧於偵查及第一審不利於上訴人之證言，道路交通事故調查報告
表、現場圖、補充資料、診斷證明書、現場照片、車損照片、台
北市車輛行車事故鑑定委員會鑑定意見書；摒棄上訴人否認犯罪
之各辯解，如何不足為上訴人有利之認定，暨本件事證已斟明確
，上訴人聲請就本件車禍肇事責任再送覆議、傳喚陳維智、函詢
大有巴士公司等節，悉無必要等情，於理由內詳為論述指駁，所
為論斷及說明，核無違背經驗與論理法則，復非以莊金利、張松
泉之指訴為唯一論據，自屬事實審取捨證據職權之適法行使，尚
難漫指為違法。又言詞辯論終結後，遇有必要情形，法院固得命
再開辯論，但再開與否，法院自有斟酌之權，非謂當事人提出聲
請即應再開辯論。上訴人於原審民國九十五年十一月十五日辯論
終結後，固曾於同年月二十一日提出刑事上訴理由二狀，聲請向
一一０函詢並傳喚本件事故報案人，暨俟其尋訪目擊證人後再予
調查諸端。然上訴人所為之辯解，何以不足採信，原判決已詳予
調查說明，原審未認為有再開辯論之必要，於法難認有違。再原
判決係援引台北市車輛行車事故鑑定委員會有關上訴人迴轉疏忽
為本件肇事原因之鑑定意見，資為認定上訴人犯行之證據資料之
一，併同時說明刑法第一百八十五條之四之肇事逃逸罪，係以處
罰肇事後逃逸之駕駛人為目的，僅以行為人有駕駛動力交通工具
肇事，致人死傷而逃逸之事實為已足，是退而言之，縱令上訴人
所指對本件事故並無過失乙情非虛，亦不能解免其刑責等旨，綜
觀其先後論述文義，要難謂為理由矛盾。上訴意旨再執陳詞否認
肇事逃逸，重為單純之事實爭辯，就原審採證認事職權之適法行
使及原判決理由已詳為論斷說明之事項，徒憑己見任意指摘。其
餘上訴意旨復未依據卷內資料具體指摘原判決究如何違背法令，
殊非合法之第三審上訴理由。本件上訴違背法律上之程式，應予
駁回。至上訴人另涉業務過失傷害部分，已因莊金利、張松泉撤
回告訴，而經第一審判決公訴不受理確定在案，附此明。
據上論結，應依刑事訴訟法第三百九十五條前段，判決如主文。
中    華    民    國  九十八  年    六    月  二十五  日
                      最高法院刑事第八庭
                          審判長法官  洪  文  章
                                法官  王  居  財
                                法官  郭  毓  洲
                                法官  黃  梅  月
                                法官  邱  同  印
      本件正本證明與原本無異
                                      書  記  官
中    華    民    國  九十八  年    六    月   三十   日
                                                     ｍ


司法院資訊處製作；財團法人民間司法改革基金會備份。
